臺灣臺中地方法院民事判決　九十三年度訴字第一八號
　　原　　　告　華南商業銀行股份有限公司
　　法定代理人　乙○○
　　訴訟代理人　丙○○
　　被　　　告　戊○○
　　　　　　　　庚○○
　　　　　　　　陳瑀婕即己○.
　　　　　　　　丁○○
　　　　　　　　甲○○
　　　　　　　　辛○○
右當事人間請求清償借款事件，本院於民國九十三年六月三十日言詞辯論終結，判決
如左：
    主      文
被告戊○○、庚○○、陳瑀婕、丁○○、辛○○應連帶給付原告新台幣參佰肆拾壹萬
捌仟零玖拾肆元，及如附表二編號一、二、三所示之利息、違約金。
被告戊○○、庚○○、陳瑀婕、丁○○、辛○○、甲○○應連帶給付原告新台幣貳佰
伍拾陸萬貳仟壹佰伍拾參元，及如附表二編號四、五、六所示之利息、違約金。
訴訟費用由被告連帶負擔。
    事實及理由
壹、聲明及陳述
  甲、原告方面：
    一、聲明：如主文所示。
    二、陳述：
      (一)被告戊○○、庚○○、陳瑀婕、丁○○等人之被繼承人陳煜昌，以被告辛○○為連帶保證人，分別於1.民國（下同）八十八年四月十三日向原告借得新
        台幣（下同）三百萬元，約定借款期間自八十八年五月二十四日起至一百零
        二年五月二十四日止，並按月攤付本息，利率依原告基本放款利率加碼百分
        之０‧八，並機動調整之（本件現加碼後為百分之八‧三三五）；2.八十八
        年十二月二十一日向原告借得三十萬元，約定借款期間自八十九年一月四日
        起至一百零四年一月四日止，前三年按月繳息，自第三年起分每一個月為一
        期，依年金法按月攤還本息，利率依原告基本放款利率加碼百分之一，並機
        動調整之（本件現加碼後為百分之八‧五三五），然因本筆借款係九二一地
        震修繕借款，依兩造約定利息可緩繳三年，故本筆借款第一次利息九十二年
        二月四日（自九十二年一月四日起計息）繳納即可；3.九十年十二月六日向
        原告借得四十八萬元，約定借款期間至九十一年五月二十四日止，並按月攤
        付利息，並於期滿一次清償本金，利率依原告基本放款利率加碼百分之一，
        並機動調整之（本件現加碼後為百分之八‧五三五）；4.九十年十月十五日
        向原告借得二百萬元，約定借款期間自九十年十月十五日起至一百一十年十
        月十五日止，並按月攤付本息，利率依原告基本放款利率加碼百分之一，並
        機動調整之（本件現加碼後為百分之八‧五三五）；5.九十年十月十五日向
        原告借得三十五萬元，約定借款期間自九十年十月十五日起至一百一十年十
        月十五日止，並按月攤付本息，利率第一年依原告基本放款利率減碼百分之
        ０‧二五，第二年按基本放款利率加碼百分之０‧六，並機動調整之（本件
        則請求以百分之七‧二八五計算利率）；6.九十年十月十五日向原告借得二
        十五萬元，約定借款期間至九十年十月十五日起至九十七年十月十五日止，
        並按月攤付本息，利率第一年依原告基本放款利率加碼百分之０‧四，第二
        年按基本放款利率加碼百分之０‧六五，並機動調整之（本件則請求以百分
        之七‧九三五計算利率）。以上各筆借款均約定如有一宗債務未清償，視為
        全部到期，且應就遲延還本付息部分之違約金部分，除第二筆借款（三十萬
        元）約定違約金利率以週年利率百分之一計算外，其餘五筆借款本金自到期
        日起，利息自付息日起，照應還款額，逾期六個月以內者，按本借款利率百
        分之十，逾期六個月以上者，按本借款利率百分之二十計付違約金。
      (二)就上開所列第4.5.6.等三筆借款，陳煜昌除以被告辛○○為連帶保證人，同
        時並請被告甲○○擔任連帶保證人。
      (三)就上開各筆借款，陳煜昌僅繳部分本息，即1.繳息至九十一年一月二十三日
        止，自翌日（二十四日）起未繳，尚欠本金二百六十五萬八千零九十四元及
        利息、違約金；2.自始即未腳息，惟依約定可自九十二年一月四日起計息，
        並欠本金三十萬元及利息、違約金；3.繳息至九十一年三月六日止，自翌（
        七日）起未繳，尚欠本金四十六萬元及利息、違約金；4.繳息至九十一年二
        月十四日止，自翌日（十五日）起未繳，尚欠本金一百九十七萬六千零四十
        六元及利息、違約金；5.繳息至九十一年二月十四日止，自翌日（十五日）
        起未繳，尚欠本金三十四萬七千四百零六元及利息、違約金；6.繳息至九十
        一年三月十四日止，自翌日（十五日）起未繳，尚欠本金二十三萬八千七百
        零一元及利息、違約金。
    三、證據：提出貸款本息攤還表影本四件、消費者貸款契約影本二件、增補契約
        影本四件、借據影本一件、個人購車及購屋貸款契約影本二件、貸款契約影
        本一件、授信約定書影本二件、放款往明細表一件、
  甲、被告方面：
    一、被告戊○○、庚○○、陳瑀婕、丁○○部分：均未於最後言詞辯論期日到庭
        ，惟據其先前到庭所為之陳述略以：
      (一)聲明：未為聲明。
      (二)陳述：被告戊○○、庚○○、陳瑀婕、丁○○等人有與原告方面商談過，希
        望能達成和解。
    二、被告甲○○部分：未於言詞辯論期日到庭，亦未提出書狀作何聲明或陳述。
    三、被告辛○○部分：未於最後言詞辯論期日到庭，惟據其先前到庭所為之陳述
        略以：
      (一)聲明：(一)原告之訴駁回。(二)訴訟費用由原告負擔。
      (二)陳述：被告辛○○確實有擔任連帶保證人，但作保多少錢並不清楚，當時是
        陳煜昌要買房子，找被告辛○○作保，陳煜昌有房屋子給原告抵押，應該先
        處理該抵押房屋。
貳、程序方面：
    本件被告戊○○等六人均未於最後言詞辯論期日到場，核無民事訴訟法第三百八
    十六條各款所列情形，爰依原告之聲請，由其一造辯論而為判決。次按訴狀送達
    後，原告不得將原訴變更或追加他訴，但減縮應受判決事項之聲明者，不在此限
    ，民事訴訟法第二百五十五條第一項第三款定有明文，本件原告起訴聲明求為判
    決如附表一所示，於訴訟中變更為判決如附表二所示，經查係就附表所示第二筆
    借款（三十萬元）之利息起算日（原自八十九年一月四日起算減縮為自九十二年
    一月四日起算），及違約金之起算日及利率（原違約金起算日係九十一年二月二
    十五日，利率則依期間分別以原年息百分之八‧五三五之百分之十或百分之二十
    計算，後減縮為自九十二年二月五日起算，且均以年息百分之一計算）為減縮之
    聲明，核合於上開規定，應予准許。
參、本院判斷：
  一、原告主張上開事實，業據提出貸款本息攤還表影本四件、消費者貸款契約影本
      二件、增補契約影本四件、借據影本一件、個人購車及購屋貸款契約影本二件
      、貸款契約影本一件、授信約定書影本二件、放款往明細表一件為證，核屬相
      符，復為被告戊○○、庚○○、陳瑀婕、丁○○、辛○○所不爭執，且被告甲○○經合法通知未到庭，亦未提出書狀作何聲明或陳述，經本院調查結果，原
      告前揭主張，堪信為真實。至被告戊○○、庚○○、陳瑀婕、丁○○等人所提
      願與原告和解，及被告辛○○所提應就擔保物先求償等抗辯，則因兩造迄言詞
      辯論終結時，尚未達成和解，且是否就物上擔保先取償，或逕向連帶保證人求
      償，本係債權人之權利，故被告等人所為之抗辯，均無礙於原告提起本件訴訟
      。
  二、從而，原告依繼承、消費借貸及連帶保證之法律關係請求被告戊○○、庚○○
      、陳瑀婕、丁○○、辛○○應連帶給付原告三百四十一萬八千零九十四元，及
      如附表二編號一、二、三所示之利息、違約金；被告戊○○、庚○○、陳瑀婕
      、丁○○、辛○○、甲○○應連帶給付原告二百五十六萬二千一百五十三元，
      及如附表二編號四、五、六所示之利息、違約金，為有理由，應予准許。
肆、據上論結，本件原告之訴為有理由，依民事訴訟法第三百八十五條第一項前段、
    第八十五條第二項，判決如主文。
中　　　華　　　民　　　國　　九十三　　年　　　七　　　月　　　十四　　日
                                    臺灣臺中地方法院民事第三庭
~B法　　　官　李悌愷
右正本證明與原本無異。
如不服本判決，應於判決送達後二十日內，向本院提出上訴狀。
中　　　華　　　民　　　國　　九十三　　年　　　七　　　月　　　十四　　日
~B法院書記官
